臺灣高等法院臺中分院刑事判決　　96年度上重更(二)字第54號
上　訴　人
即　被　告　乙○○
選任辯護人　林志忠律師
上列上訴人即被告因違反毒品危害防制條例案件，不服臺灣苗栗
地方法院94年度訴字第10號，中華民國95年4月18日第一審判決
（起訴案號：臺灣苗栗地方法院檢察署92年度偵字第3392號、93
年度偵字第287號），提起上訴，經本院判決後，由最高法院第2
次發回更審，本院判決如下：
    主  文
原判決關於乙○○販賣第一級毒品部分、及販賣第二級毒品部分
、以及定應執行刑部分，均撤銷。
乙○○共同連續販賣第一級毒品，累犯，處有期徒刑拾伍年，附
表二所示之物均沒收，其中附表二編號3所示之物品如全部或一
部不能沒收時，追徵其價額；販賣第一級毒品及第二級毒品所得
之財物共新臺幣拾肆萬陸仟伍百元均沒收，如全部或一部不能沒
收時，以其財產抵償之。
    犯罪事實
一、乙○○（綽號「矮子」或「阿豪」）除曾因非法施用毒品，
    被臺灣苗栗地方法院裁定移送觀察、勒戒之外，並曾於民國
    （下同）89年間，因犯竊盜罪經法院判處有期徒刑9月確定
    ，又因另犯非法製造彈藥罪經法院判處有期徒刑1年4月確定
    。上開2罪嗣經本院裁定其應執行刑為有期徒刑2年確定，於
    90年2月16日入監服刑，並於91年3月26日縮短刑期假釋出獄
    並交付保護管束，至91年5月19日假釋期滿而未被撤銷假釋
    ，以已執行完畢論。詎其在假釋期滿後，仍不知悔改，明知
    海洛因及甲基安非他命分屬毒品危害防制條例第2條第2項第
    1 款、第2款所分別規定之第一、二級毒品，均不得非法持
    有及販賣，竟自91年5月下旬某日起，基於販賣第一級毒品
    海洛因以營利之概括犯意；及又自91年9月間起，基於販賣
    第二級毒品甲基安非他命以營利之概括犯意，其間並有4次
    同時販賣海洛因及甲基安非他命如附表一編號3所示，而以
    不詳之友人所提供予其使用之門號為0000000000號、000000
    0000號，及其所申請使用之0000000000號等行動電話（均未
    扣案）用供販賣第一級毒品海洛因之聯絡工具，其中並有以
    門號為0000000000號之行動電話用供販賣第二級毒品甲基安
    非他命之聯絡工具，再以其所有之釣竿（含釣線，釣線末端
    綁有小鉛球及迴紋針）1支、及紅色繡花包1個（用釣竿之釣
    線繫綁，內裝欲交付之海洛因或甲基安非他命，並供買者放
    入約定之買賣價金），為交付所販賣之部分第一、二級毒品
    及收取部分販賣第一、二級毒品價金之工具，而分別連續為
    附表一編號1至6所示之販賣第一級毒品海洛因之犯行，及連
    續為附表一編號3所示之販賣第二級毒品甲基安非他命之犯
    行。其販賣第一、二級毒品之對象，犯罪時間、地點、聯絡
    及交易方式、以及交易毒品之種類、數量、與所得財物，均
    如附表一編號1至6所示。
二、其間，乙○○之女友徐莕惠（原名徐子敏，綽號「小敏」，
    所涉施用及本案共同販賣毒品部分，業經原審法院以94年度
    訴字第11號刑事判決判處罪刑，並定應執行刑為有期徒刑8
    年，併科罰金新臺幣11萬元確定）自92年3月初某日起，與
    乙○○在苗栗縣頭份鎮○○里○○路451號之住處與乙○○
    同居，並與乙○○基於共同販賣第一級毒品海洛因以營利、
    及共同販賣第二級毒品甲基安非他命以營利之犯意聯絡，並
    提供其所有門號為0000000000號行動電話，用供其與乙○○
    聯絡共同販賣第一、二級毒品之犯罪工具，而與乙○○共同
    為此後之附表一編號3至6所示之販賣第一級毒品海絡因之犯
    罪行為，及共同為附表一編號3所示之販賣第二級毒品甲基
    安非他命之犯罪行為。
三、嗣經苗栗憲兵隊派員先於92年8月3日，持臺灣苗栗地方法院
    法官核發之搜索票，前往乙○○上開住處實施搜索，並查扣
    乙○○所有並供其個人施用之第一級毒品海洛因1包（含袋
    重0.4公克）、注射針筒2支、甲基安非他命3包（含袋重共
    計13. 95公克）、內含甲基安非他命殘渣之分裝袋18個、甲
    基安非他命吸食器1組，及乙○○所有非供販賣毒品所用之
    電子磅秤1個（以上物品均經原審法院92年度訴字第299號乙
    ○○被訴施用第一、二級毒品案件，宣告沒收銷燬確定）；
    再於同月25日經苗栗縣警察局警員持臺灣苗栗地方法院法官
    核發之搜索票，又在上址扣得乙○○所有並供販賣第一、二
    毒品所用之上開釣竿1支及紅色繡花包2個，經擴大偵辦後，
    循線查悉上情。
四、案經苗栗縣警察局竹南分局、大湖分局報請臺灣苗栗地方法
    院檢察署檢察官偵查起訴。
    理  由
甲、證據能力部分：
一、按被告之自白，非出於強暴、脅迫、利誘、詐欺、疲勞訊問
    、違法羈押或其他不正之方法，且與事實相符者，得為證據
    ，刑事訴訟法第156條第1項定有明文。證人駱輝雄、羅國鈞
    、劉孟宗於93年3月23日偵查中證稱：被告曾在其等面前坦
    承販賣毒品，每日至少賺5千元，最多2、3萬元，已將販毒
    所得至少1百50萬元存放在郵局等語，形式上屬被告以外之
    人於偵查中向檢察官所為之陳述，然證人駱輝雄等三人均為
    司法警察，應依法定程序對被告取供，而其證述內容，係轉
    述被告對自己不利之陳述，至於被告為該不利陳述之緣由，
    乃證人駱輝雄對被告稱「不是做筆錄，又沒錄音，大家閒聊
    」等語，被告因而放鬆戒備，此據證人等於當日檢察官訊問
    時證述屬實，事後證人等竟將被告所言向檢察官為陳述，則
    被告該部分自白，顯係出於詐欺之方法，本不得作為證據，
    而為保障被告之緘默權，並防止偵查機關迴避法定程序取得
    對被告不利之證據，證人駱輝雄等三人有關轉述被告該部分
    自白之偵查中證述，亦應認為無證據能力。
二、被告以外之人於偵查中向檢察官所為之陳述，除顯有不可信
    之情況者外，得為證據，刑事訴訟法第159條之1第2項定有
    明文。檢察官與法官同為司法官署，檢察官代表國家偵查犯
    罪、實行公訴，依法有訊問被告、證人及鑑定人之權，除應
    令證人、鑑定人具結，並應於被告有利及不利之情形一律注
    意，再徵諸實務運作，檢察官實施刑事偵查程序，原則上均
    能恪遵法定程序之要求，不致有違法取供或取證情事，而可
    信度極高。按諸前揭法條之立法意旨，被告以外之人於偵查
    中經具結擔保其陳述之憑信性，而以證人身分所為陳述，除
    反對該項陳述具有證據能力之一方釋明「顯有不可信之情況
    」之理由外，不宜以該證人未於偵查中或審判中接受他造之
    反對詰問為由，遽認不具證據能力。按被告以外之人於審判
    外之陳述，雖屬傳聞證據，但經當事人於審判程序同意作為
    證據，法院審酌該言詞陳述或書面陳述作成之情況，認為適
    當者，亦得為證據。又當事人、代理人或辯護人於法院調查
    證據時，知有第159條第1項不得為證據之情形，而未於言詞
    辯論終結前聲明異議，視為同意作為證據，刑事訴訟法第15
    9條之5定有明文。經查證人徐莕惠、A3、A4、A6、A8、A9、
    A10、A14、A15、A16、C1、C2、C3、C4在警偵訊所為之證詞
    ，被告及選任辯護人在本院言詞辯論終結前均未聲明異議，
    且為認罪之陳述，本院審酌上開證人之供述，並無違法取供
    之情形，上開證人之證詞均得作為證據，先予敘明。
乙、犯罪事實之認定部分：
一、證人A14於92年9月16日警訊時，證稱：陳郁茹是在89年4月
    底某日晚上7、8點，以其父親所有之0000000000號行動電話
    聯絡被告，在被告住處樓下騎樓，以1千元向被告購買夾鏈
    袋包裝之海洛因1包；89年6月中旬某日晚上7、8點，以頭份
    鎮斗煥坪「全家便利商店」前之公用電話聯絡被告，也在上
    開騎樓向被告購買1包1千元海洛因；89年7月中旬某日下午3
    、4點，以某處公用電話聯絡被告，亦在被告住處騎樓向被
    告購買2千元份量海洛因，當時因無現金而以身上1只2錢重
    之金戒指相抵；89年8月初某日上午10點多，亦以某處公用
    電話聯絡被告，約在上開騎樓購買1包海洛因；89年8月底某
    日晚上7、8點，以0000000000號電話聯絡被告，到被告住處
    二樓房間，購買1包1千元海洛因等語明確。且於隔日檢察官
    偵訊時證稱，警訊筆錄為實在，伊看過筆錄無訛才簽名等語
    。參以證人A3於92年6月19日檢察官偵訊時，證稱：王箕盛
    係透過綽號「阿茹」之女子（即陳郁茹）介紹而認識被告，
    並開始向被告買毒品等語，可知陳郁茹確與被告相識，亦對
    被告販賣毒品之情形有所瞭解，否則陳郁茹當不至於將有購
    買毒品需求之人，介紹給被告。況被告並不否認曾受陳郁茹
    委託，出面向綽號「阿貴」之人購買毒品，再轉交給陳郁茹
    等情，顯示其2人之間確有毒品之往來，則證人A14所述，陳
    郁茹向被告購買毒品乙節，應屬合理而可信。
二、然就被告確實販賣毒品予陳郁茹之時間，被告一再供稱其係
    於91年5月假釋出監之後，始認識陳郁茹，不可能於89年間
    即販賣毒品予陳郁茹等語；而就假釋出監後，曾販賣海洛因
    予陳郁茹之事實，則並不爭執。本院參酌證人A14於92年9月
    17日應檢察官偵訊時證稱：「（問：據你所知阿茹有無替王
    箕盛介紹貨源？）有，是乙○○及進貴（按即林進貴），當
    時乙○○曾經要阿茹找貨源，剛好王也要貨，所以有一次王
    開車載阿茹到矮子（乙○○）家附近，楊出來後他們就當場
    交易海洛因，數量多少我忘記，了除此次外阿茹就沒有再帶
    王去找矮子了。」，「（問：阿茹替王介紹貨源之時間？）
    89年間，因為當沒有陳振豪這個貨源。」，「（問：何以A3
    說是在91年間？）我記得阿茹與王是在89年間才見面，後來
    他搬到新竹就很少見面了，但仔細想一想，89年間是我自己
    推斷的，因為阿茹自從90年間認識阿豪（指陳振豪）後就有
    固定貨源，所以認為不會把他介紹給矮子，但我知道她在89
    年間的貨源是黃華新，而且不是每個向阿茹要貨的人，阿茹
    都會給他，所以他（指A3）講的91年間應該是實在的。」等
    語。其就原於警詢所證陳郁茹與被告交易之時間，已認同A3
    之證言而由89年間改為91年間。另據A3於92年8月7日及同年
    月22日警詢中之證述，已明白顯示，被告於91年間所需毒品
    ，係來自林進貴，而陳郁茹原介紹王箕盛向林進貴及滷蛋林
    尚儒購毒，因林尚儒帳目不清，於91年間始經由林進貴介紹
    認可向被告購買毒品海洛因，故由陳郁茹為王箕盛聯絡被告
    購買毒品海洛。則苟89年4或6月間，陳郁茹即已認識被告並
    向被告購買毒品海洛因，陳郁茹或王箕盛於91年間卻再購買
    毒品海洛因，逕洽被告購買即可，何勞林進貴為之介紹？從
    而，A14上開證稱陳郁茹係於89年間向被告購買毒品海洛因
    ，應係91年間之誤甚明，其於警詢所陳應係時隔數年，時間
    記憶有誤，加以自己推測所致。再依據卷附之臺灣高等院被
    告前案紀錄表、在監在押全國紀錄表及出入監紀錄表，顯示
    被告曾因違反槍砲彈藥刀械管制條例案件，經本院判處有期
    徒刑1年4月，併科罰金新臺幣5萬元確定，入監執行迄91年3
    月26日因縮短刑期假釋，又接續執行罰金易服勞役，至91年
    5月20日執行完畢出監。則被告於91年5月20日以前，既仍在
    監服刑，顯無可能販賣毒品海洛因予陳郁茹，證人A14所證
    陳郁茹第1次向被告購買毒品海洛因之時間，應係91年5月下
    旬以後始有可能。本院衡之證人A14應警訊之時間，距案發
    時間已逾年餘，記憶難免淡忘，故認定被告第1次販賣毒品
    之時間，應如附表一編號1所示；另就91年8月初，被告販賣
    第一級毒品予陳郁茹之金額，證人A14雖未明確證述，但經
    比對被告販賣多次予陳郁茹之金額，至少均為1千元，則該
    次以最有利於被告之認定，應亦為1千元，始與常理相符。
    是總計被告販賣毒品海洛因予陳郁茹共5次，所得合計6千元
    。
三、證人A3於92年6月19日及同年月26日檢察官偵訊時，已就：
    王箕盛如何透過「阿茹」（即陳郁茹）之介紹而認識被告，
    之後即自91年5月28日起至同年9月2日上午9時許止，先後向
    被告購買海洛因約20次，王箕盛係以其持用之0000000000號
    行動電話撥打被告使用之0000000000、0000000000號行動電
    話聯絡，第一次開轎車載「阿茹」到苗栗縣頭份鎮○○路某
    雜貨店前，被告騎摩托車來，第2、3次獨自前往，約在相同
    地點，均買1包3千元，第4次進入被告住處2樓交易，買1包5
    千元，其後每隔3天或1星期就直接到被告住處買，金額由2
    千元至5千元不等，最後1次買1千5百元，王箕盛並曾於購買
    海洛因時，將其所有之V3688型行動電話押給被告等事實，
    證述歷歷。證人A6於92年8月19日檢察官偵訊時，亦證稱：
    王箕盛去，跟被告買海洛因，有時買3千到5千元，有時會欠
    錢，曾經拿過1支摩托羅拉V3688手機抵押等情。證人A14則
    於92年9月17日檢察官偵訊時證稱：被告曾經要「阿茹」找
    貨源，剛好王箕盛也要買，所以有一次王箕盛開車載「阿茹
    」到「矮子」（被告之綽號）家附近，被告出來後，他們就
    當場交易海洛因，除此之外，「阿茹」就沒有再帶王箕盛去
    找「矮子」了，A3所講的91年間，應該實在等語。觀之證人
    A3所證述，王箕盛向被告購買毒品之經過，王箕盛係先由介
    紹人陪同，約在被告住處以外地點會面交易，進而於聯絡後
    獨自前往購買，再進而以約略固定之頻率，逕至被告住處取
    貨，顯然是一種由陌生、提防逐漸轉為熟悉、信任之演進歷
    程，符合不法交易情節之常態，並無任何不合理或可疑之處
    。再佐以證人A6、A14所述「阿茹」介紹王箕盛認識被告及
    購買海洛因之過程，及被告不否認曾受王箕盛委託，出面向
    綽號「阿貴」之人拿取毒品，再轉交給王箕盛之事實，亦堪
    認前開證述為可採。
四、證人A9於92年8月22日、同年9月2日、同年10月21日及93年3
    月23日檢察官偵訊時，已就：張國巡於91年8、9月間開始，
    至92年5月間，向被告購買甲基安非他命或海洛因共10多次
    ，海洛因最少買2、3千元，甲基安非他命有時拿1、2千元；
    交易方式是被告以扣案之釣竿勾著裝有毒品之小皮包，從住
    處2樓窗戶垂下來，張國巡將毒品取出，把錢放進皮包內，
    被告再釣上去，將皮包收回，有時被告會叫張國巡直接到2
    樓房間內交易，有「阿華」等人在場看到，「小敏」（即原
    名徐子敏之徐莕惠）有時會拿毒品下來給張國巡，並把錢收
    回去交給被告，共有5、6次；後面2、3次交易是以家裡的電
    視、音響及汽車液晶螢幕代替貨款；被告之前的電話是0000
    000000號等情，先後證述甚詳。證人C2亦於93年2月6日檢察
    官偵訊時具結證稱：認識「阿狗」（張國巡之綽號），曾經
    在被告住處看見「阿狗」向被告買海洛因，去（92）年、前
    （91）年都有見過等語。證人C1更於同日檢察官偵訊時證稱
    ：被告叫徐莕惠送海洛因給張國巡2次，第1次是92年4月中
    旬某日下午2點，張國巡在被告家樓下打電話給被告，說先
    買1千元的海洛因，被告在他房間桌上拿1包夾鏈袋包裝的海
    洛因交給徐莕惠，叫徐莕惠拿到被告家旁空地（該處有一雞
    寮）跟張國巡交易，張國巡拿1千元給徐莕惠，徐莕惠將海
    洛因交給張國巡，並上樓拿錢給被告；第2次是92年5月初某
    日晚上9點，張國巡一樣在被告家樓下打電話，說要買1千元
    海洛因，被告拿1包海洛因交給徐莕惠，徐莕惠拿下去樓下
    的鐵門，從被告家一樓鐵門門縫跟張國巡交易，拿到1千元
    後一樣拿上去交給被告，張國巡在92年3月到5月間這段期間
    ，每個月至少買海洛因或甲基安非他命3次，大部分是晚上
    或凌晨時候，張國巡沒有錢時會拿汽車音響、汽車用VCD、
    電腦等物到被告家裡房間跟被告交換毒品，電腦可換1千元
    至2千元份量、VCD整組的話可以換到4千元份量，有時候張
    國巡會拿現金跟被告買毒品，92年5月以後就沒有再跟被告
    買等情；復又於原審法院審理時，再次結稱：有看到張國巡
    跟被告買毒品，有到被告家交易，也有託徐莕惠拿下去，也
    有將毒品放在1個繡花包內，以釣竿從2樓窗口垂下至1樓方
    式，因為被告家晚上時間一到，門鎖就關上，無法出入，有
    必要時就用釣竿，阿狗除了用錢跟被告買，也有用他偷來的
    東西如電腦、汽車音響、液晶螢幕等換毒品等語。經核上開
    證人就被告販賣海洛因、甲基安非他命給張國巡之證詞，已
    甚為詳盡，且互核大致相符，被告亦坦承其常於半夜以釣竿
    放線方式交付毒品給張國巡之事實，益證前開證人所述應非
    無中生有，堪予採憑。雖證人A9於本院前審審理時，改證：
    張國巡係與被告合資購買海洛因約5、6次，甲基安非他命則
    是「藥頭」所送，偵訊筆錄有漏載云云。惟證人A9於偵查中
    係多次證述，被告販賣海洛因及甲基安非他命給張國巡，其
    語義甚明，顯無可能有證人A9於本院前審證述之「漏載」情
    事。而依據證人A9於偵查中所證述，張國巡向被告購買海洛
    因及甲基安非他命之情節，亦非張國巡和被告合資購買海洛
    因、或被告無償轉讓甲基安非他命給張國巡。證人A9於本院
    前審審理時之證詞，復與證人C1、C2之證詞有異，顯係事後
    迴護被告之詞，不足採為有利被告之證據。
五、證人C2於93年2月6日及同年月14日檢察官偵訊時，已具結證
    稱：91年「阿玲」（莫惠玲之綽號）出來（即91年10月3日
    ，按莫惠玲於91年3月15日因毒品案件經觀察勒戒後執行強
    制戒治，於91年10月3日停止戒治處分執行出所，此有臺灣
    高等法院在監在押全國紀錄表在卷可查）約1個月後，她跟
    「矮子」（被告之綽號）在一起之後，徐恩華就開始跟矮子
    買毒品，平均2、3天買1次，阿玲進去（即92年2月27日，莫
    惠玲再度送戒治）後，徐恩華也繼續跟他買，一直到「小敏
    」（徐莕惠）與「矮子」在一起後，徐恩華繼續跟他買海洛
    因，地點都在被告頭份鎮土牛里家裡，有時被告會叫徐恩華
    上去2樓拿毒品及交錢，有時他會用釣竿從窗戶用裝金飾的
    紅色包包將毒品垂下來到他家旁邊空地（有雞寮），徐恩華
    就將包包打開將毒品拿出來，錢放進去，他就將錢收回去，
    「小敏」是在92年初農曆過年後約2個月開始，將毒品拿到
    樓下給徐恩華，大約有4、5次，每次都是1千元海洛因，她
    把毒品交給徐恩華，徐恩華將錢交給她，請她拿給被告，小
    敏電話為0000000000號等語明確。證人C1亦於93年2月6日檢
    察官偵訊時結稱：徐恩華很常向被告購買海洛因，被告常常
    叫徐莕惠下樓開門讓徐恩華進來被告房間交易，其中有5、6
    次是被告叫徐莕惠送海洛因到樓下門口旁給徐恩華，時間是
    92年3月初某日下午1點、3月中旬某日晚上7點、4月中旬某
    日早上10點、4月底某日晚上9點及5月中旬某日下午1點，他
    每次都買1千元，他買了之後就出去繞一繞，不久後就會再
    回來，徐恩華都是騎機車或腳踏車來買等情；並於原審法院
    審理時，再次結證：其有看到徐恩華跟被告買毒品，有到被
    告家交易，被告也有託徐莕惠拿下去，也有將毒品放在一個
    繡花包內，以釣竿從2樓窗口垂下至1樓方式，因為被告家晚
    上時間一到，門鎖就關上，無法出入，有必要時就用釣竿等
    語。查證人C2所指證之徐恩華購買時間起迄點，均有客觀事
    實可為其記憶之依據，其就被告販賣之方式，甚至所使用之
    繡花包，亦均能詳細描述，其證詞內容並與證人C1指證之情
    節相符，自堪採信。就此部分，被告於前審雖辯稱，係與徐
    恩華多次共同出資購買毒品，並由其出面洽購，購回後再分
    給徐恩華。惟如係合資購買毒品海洛因，須依出資比例分配
    購得之毒品海洛因，其分配並交付海洛因之過程，與證人C1
    、C2證述被告販賣海洛因給徐恩華之情節與過程迥異。被告
    此部分於前審所辯，為本院所不採信。
六、證人C3於93年2月25日檢察官偵訊時，就陳永寰於92年4月間
    某日下午4、5點，以行動電話聯絡被告後，到被告頭份鎮土
    牛里住處旁空地，向被告購買海洛因1包1千元，由徐莕惠攜
    帶毒品出面與陳永寰交易，再於同年4月底某日及5月2下午4
    、5點，向被告購買海洛因各1千元，該2次是被告叫徐莕惠
    下樓開門，讓陳永寰進去他的房間交易等情，業已證述明確
    ，核與證人C1於93年2月6日檢察官偵訊時結證之情節相符。
    證人C1於原審法院審理時亦證稱：有看到陳永寰跟被告買毒
    品，都是買海洛因1千元，有到被告家交易，也有託徐莕惠
    拿下去，沒有用釣竿方式交易等語，與前述證詞並無矛盾之
    處，足見並未誇大、渲染所見事實。佐以被告亦不否認陳永
    寰曾至其家中吸毒之毒品往來情形，則前開證人之證詞，當
    屬合乎情理而足信為真。復經本院前審傳喚證人C3，其再次
    於本院前審審理期日證述，被告確有此部分犯行無誤。雖被
    告於前審辯稱，係與陳永寰一起合資購買海洛因施用，證人
    陳永寰亦於檢察官訊問時，證稱：「我不知道有這回事」等
    語；但如係合資購買毒品海洛因，須依出資比例分配購得之
    毒品海洛因，其分配並交付海洛因之過程，與證人C1、C3證
    述被告販賣海洛因給陳永寰之情節與過程迥異。而如有一起
    合資購買海洛因施用之情事，衡情證人陳永寰亦應當會詳述
    其情，以替被告辯解，豈會推稱不知此事？被告此部分於前
    審所辯及證人陳永寰之上開證詞，均不為本院所採信。
七、證人C1於93年2月6日檢察官訊問時，已就：被告叫徐莕惠送
    2次海洛因給黃群凱，2次黃群凱都是買4分之1就是4千元份
    量的海洛因，第1次是92年4月初某日下午4、5點，第2次是9
    2年5月初某日下午4、5點，都是黃群凱打電話給被告說要買
    4分之1量的海洛因，被告就叫徐莕惠拿1包海洛因下樓到被
    告家前馬路等候，黃群凱開著一台藍色小貨車，下車過來跟
    徐莕惠在馬路邊交易，徐莕惠有收到4千元，都有交給被告
    等情，具結證述明確，核與證人C4於93年4月19日檢察官偵
    訊時，證稱：黃群凱之毒品來源為被告，於92年間買過2次
    ，以公共電話和被告聯絡，每次都買4分之1即4千元之海洛
    因，確由徐莕惠出面交易等語，互核相符。復經本院前審再
    為傳喚，證人C4再次於本院前審審理期日證述，被告確有此
    部分犯行無誤。雖被告於前審辯稱其不認識黃群凱，但黃群
    凱於檢察官訊問時，僅推稱：「我不知道這件事情」，而未
    否認與被告相識。本院審酌證人C1、C4之上開證詞內容，均
    甚為具體且互核相符，認可採信。被告此部分於前審所辯及
    證人黃群凱之上開證詞，則為本院所不採信。
八、次查，本案被告上開犯行，尚有釣竿1支及紅色繡花包1個扣
    案可佐，及有證人A3所提出之電話簿影本1紙（記載「阿豪
    」電話為0000000000、0000000000，見92年度他字第205號
    卷(一)第105頁）、遠傳電信股份有限公司函送之0000000000
    號行動電話申請人資料1紙（顯示該門號申請人為被告）等
    附卷可資佐證。上開扣案之釣竿1支及繡花包1個，經檢察官
    勘驗結果：釣竿展開後全長122.5公分，釣線尾端綁有1鉛球
    及迴紋針，並無釣鉤，繡花包拉鍊上有可鉤處，釣竿上之迴
    紋針可鉤住繡花包，釣線組上有釣線，但無收回釣線之轉桿
    ，依其現有狀態，無法供釣魚使用，但可鉤住繡花包，自高
    處垂下至低處供運送輕量物品使用，此情有檢察官勘驗筆錄
    在卷足稽（92年度偵字第3392號卷第261頁）。另外，被告
    住處經檢察官勘驗結果：為水泥造之2樓房屋，旁有空地，
    靠近451號處有1雞寮及鴿舍，大門進入有1樓梯可上2樓，上
    2樓右邊第1間為被告之臥房，臥房門口處經比對為第4個窗
    口，正下方即為雞寮，扣案釣竿即警方在第4窗口（即被告
    房間前）扣得，與各該證人所描述之被告住處及購買毒品位
    置相符，上開各情亦有檢察官勘驗筆錄、會勘相片11張暨搜
    索相片10張在卷足憑（見同上偵卷第334頁、第325至330頁
    、第25至29頁）。由上述事證與上開證人之證詞相互印證及
    被告於本院為認罪之陳述，益堪認定被告確有上開販賣第一
    級毒品、販賣第二級毒品之犯行。
九、本案被告所販賣之第一、二級毒品雖未被查扣，被告之販入
    價格亦屬不詳，惟我國查緝毒品海洛因及甲基安非他命之販
    賣，一向甚嚴，對於販賣海洛因及甲基安非他命之罪責，亦
    處罰甚重。本案被告曾因施用毒品被裁定移送觀察、勒戒，
    對此事項不可能推稱不知。又販賣海洛因及甲基安非他命既
    係違法行為，當非可公然為之，亦無公定價格，且容易分裝
    並增減份量，而每次買賣之價量，可能隨時依雙方關係深淺
    、資力、需求量及對行情之認知、來源是否充裕、查緝是否
    嚴謹、購買者被查獲時供述購買對象之可能風險之評估等情
    形，而異其標準，非可一概而論。另買受毒品海洛因及甲基
    安非他命之人，通常亦無法探知販賣者賺取利潤幾何，是販
    賣毒品之利得，除被告坦承犯行，或價量俱臻明確外，委難
    察得實情。但依據情理，若非其間有買賣價差可得，常人豈
    願甘冒刑罰重責而無端多次無償轉讓海洛因及甲基安非他命
    給他人？尤其本案被告自己已染有施用毒品之犯行，所費已
    屬不貲，被告之父、母楊昌榮及楊黃秋蘭亦在偵查中證述：
    被告這3、4年來，沒有固定工作，只是偶而幫楊昌榮搭鐵架
    ，楊昌榮會給被告一些零用錢等語（證人楊昌榮及楊黃秋蘭
    偵訊證詞之證據能力，為被告所是認），則被告若無買賣價
    差可得，其豈有可能甘冒刑罰重責而多次無償提供毒品給他
    人施用？依據上開理由，本案被告販賣海洛因及甲基安非他
    命之犯行，並無可查證其賣出確實賺取之差價，但被告確有
    販賣海洛因及甲基安非他命以賺取買賣價差之營利行為，應
    可認定。綜上所述，本案被告販賣第一、二級毒品之犯行，
    事證明確，被告上開販賣第一、二級毒品之犯行至堪認定，
    應予依法論科。
丙、論罪部分：
一、查被告犯罪後，刑法關於罰金刑最低額（第33條第5款）、
    連續犯（第56條），及死刑（第64條）、無期徒刑（第65條
    ）減輕之方法等規定，業經總統於94年2月2日公布修正，並
    自95年7月1日起施行，比較修正前後之各該規定，該修正後
    之規定並無較有利於被告之情形，依同法第2條第1項，仍應
    適用各該修正前之規定論處。核被告所為，其販賣毒品海洛
    因之行為，係犯毒品危害防制條例第4條第1項之販賣第一級
    毒品罪；其販賣毒品甲基安非他命部分（如附表一編號3所
    示），係犯同條例第4條第2項之販賣第二級毒品罪。被告為
    販賣之目的而持有第一級毒品海洛因、第二級毒品甲基安非
    他命之低度行為，已被其販賣之高度行為所吸收，均不另論
    。又就附表一編3至6所示之販賣第一級毒品海絡因，及附表
    一編號3所示之販賣第二級毒品甲基安非他命之犯罪行為，
    被告與徐莕惠間有犯意聯絡及行為分擔，均為共同正犯。被
    告於附表一編號3所示時地，係同時販賣海洛因，及甲基安
    非他命，業據證人A9於偵查中證述甚明，被告係一行為觸犯
    毒品危害防條例第4條第1項、第2項之罪，為想像競合犯，
    應從重依毒品危害防制條例第4條第1項論以一罪。被告先後
    多次販賣第一級毒品海洛因之犯行，時間緊接，觸犯構成要
    件相同之罪名，顯係基於概括犯意為之，應依修正前刑法第
    56條連續犯之規定，論以一罪；但因販賣第一級毒品罪名其
    法定本刑為死刑及無期徒刑部分，依法不得加重，故僅就其
    餘本刑加重之。查被告曾於89年間，因犯竊盜罪經法院判處
    有期徒刑9月確定，又因另犯非法製造彈藥罪經法院判處有
    期徒刑1年4月確定，因被告所犯上開二罪被判處之有期徒刑
    ，合於數罪併罰規定，後經本院裁定其應執行刑為有期徒刑
    2年確定，入監服刑後，於91年3月26日縮短刑期假釋出獄並
    交付保護管束，後至91年5月19日假釋期滿而未被撤銷假釋
    ，以已執行完畢論，臺灣高等法院被告前案紀錄表在卷可據
    ，被告在受此有期徒刑之執行完畢後，五年之內再因故意而
    犯本案有期徒刑以上之罪，為累犯，應依刑法第47條之規定
    加重其刑；但因其法定刑為死刑及無期徒刑，依法不得加重
    其刑，故僅就其餘本刑加重。
二、公訴意旨雖認被告販賣第一級毒品海洛因予陳郁茹之時間，
    分別為89年4月底某日，及同年6月中旬某日共2次；然本院
    經調查全部證據結果，認應為如附表一編號3所示時間及次
    數，業如前述。就超過公訴意旨所指之犯行，因與已起訴且
    經認定構成犯罪之事實間，有修正前刑法連續犯裁判上一罪
    之關係，本院自得併予審究。就上開公訴意旨所指被告販賣
    第一級毒品予陳郁茹之時間，本院認係證人A14警詢證述有
    誤，此外，並無其他積極證據足認被告確於該公訴意旨所指
    時間，販賣第一級毒品予陳郁茹，被告該部分被訴犯行，尚
    屬不能證明，惟因公訴意旨認此部分與被告其餘販賣第一級
    毒品犯行間，有連續犯裁判上一罪之關係，爰不另為無罪之
    諭知，附此明。
三、原審法院因認被告罪證明確，而予以論罪科刑，固屬有據。
    然原審法院未詳予調查勾稽證人A14、A3等之證言，遽認被
    告販賣第一級毒品海洛因予陳郁茹之時間，係在89年間，且
    僅2次，與本院上開認定不符，已有違誤。而被告於92年8月
    3日被苗栗憲兵隊人員所查獲之第一級毒品海洛因1包（含袋
    重0.4公克）、甲基安非他命3包（含袋重共計13.95公克）
    、內含甲基安非他命殘渣之分裝袋18個等物部分，經查上開
    物品業經原審法院審理該院92年度訴字第299號被告施用第
    一、二級毒品案件之刑事判決，宣告沒收銷燬確定，原判決
    仍於本案宣告沒收，亦有未合。另原審法院未及審酌上開刑
    法修正前後之法律適用，此部分亦有未洽。被告上意旨否認
    於89年間有販賣第一級毒品予陳郁茹，而執以指摘原判決不
    當，為有理由，應由本院將原判決關於被告販賣第一級毒品
    部分、及販賣第二級毒品部分，予以撤銷改判。查被告所犯
    之販賣第一級毒品罪，其法定本刑為死刑、無期徒刑，乃自
    由刑之極；惟被告係因本身亦染施用毒品惡習，而於同屬淪
    落人之間販賣供應少量毒品，數月所得僅14萬餘元，扣除其
    取得毒品成本，獲利極為有限，與大毒販之掌控市場，獲取
    暴利，不可相提並論，倘處以最輕本刑之無期徒刑，衡之社
    會客觀法律感情，不免仍嫌過重。本院審酌其犯罪情節，確
    有情輕法重，而堪予憫恕之情事，認宜依刑法第59條規定酌
    量減輕其刑，並依修正前刑法第64條第2項、第65條第2項之
    減輕方法科刑。爰審酌被告之品行、非法販賣第一、二級毒
    品之犯罪情節、其犯罪對國民健康所生危害情形、其犯罪後
    坦犯行，態度良好等一切犯罪情狀，量處如主文第2項所示
    之刑示懲。至被告販賣毒品所得新臺幣14萬6千5百元，應依
    毒品危害防制條例第19條第1項規定，宣告沒收，如全部或
    一部不能沒收時，以其財產抵償之。如附表二所示之物，均
    係被告或共犯徐杏蕙所有（指0000000000號電話部分），而
    供其販賣毒品之用，業據被告供述明確，應依同條例第19條
    第1項規定諭知沒收，其中附表二編號3所示之物因未扣案，
    如全部或一部不能沒收時，追徵其價額。至被告用以聯絡販
    賣毒品之0000000000、0000000000號行動電話，被告供稱係
    不詳友人交付使用，且查無任何證據足認係被告所有之物，
    依法尚不能諭知沒收，併予明。
丁、不另為無罪諭知部分：
一、公訴意旨認被告單獨販賣毒品之對象尚包括劉邦賜（起訴書
    犯罪事實欄未載，係記載於起訴書附表編號三）、陳家和、
    古文達，被告與共犯徐莕惠共同販賣毒品之對象尚包括魏鳳
    亭、陳家和。惟按認定不利於被告之事實，須依積極證據，
    苟積極證據不足為不利於被告事實之認定時，即應為有利於
    被告之認定，更不必有何有利之證據；又犯施用毒品之罪，
    供出毒品來源，因而破獲者，得減輕其刑，毒品危害防制條
    例第17條定有明文，施用毒品者之該項供述，固非絕無證據
    能力，但為防範其作利己損人之不實供述，自須擔保該項供
    述之真實性，始得作為判斷之依據，故事實審法院必須調查
    其他證據，以資審認，必至因其他證據證明力之佐證，已可
    確信該項供述為真實，而無合理之懷疑時，始得據為對他人
    不利之認定（最高法院30年上字第 816號判例、89年度台上
    字第4173、3618、 218號判決意旨參照）。
二、查有關劉邦賜部分，其積極證據僅有證人A8於偵查中之證述
    ；有關陳家和部分，訊據被告堅決否認犯行，辯稱，曾與友
    人痛毆陳家和，因而遭挾怨報復等語，雖證人A17、A4於偵
    查中均證述，被告販賣毒品予陳家和之事實，惟證人A4已於
    原審審理時具結證稱：其先前所證內容，是聽被告前女友莫
    惠玲所轉述，事後莫惠玲向其坦承所述不實，因莫惠玲入監
    後，被告即與徐莕惠交往同居，當時莫惠玲氣被告，才故意
    這樣說，實際上莫惠玲未曾目睹被告販賣毒品給陳家和等語
    ，由莫惠玲入監與徐莕惠前往被告住處之時點，確實相差無
    幾判斷，其審判中所述情節應非虛妄，則A4於偵查中之指述
    ，已難採憑。至於證人A17於所證，購買期間係91年12月至9
    2年1月中，竟稱有時由小敏（即徐莕惠）將毒品拿到樓下，
    顯與徐莕惠自92年3月初起方與被告同居並共同販賣毒品之
    事實不符，所述亦有瑕疵。有關古文達部分，僅有證人A6於
    偵查中證述，古文達曾向被告購買毒品1次，雖證人A3稱，
    A6所述情節實在；惟A6係證稱，古文達向被告購毒時無他人
    在場，A3不可能親身見聞，則A3之證詞，顯不能補強A6證詞
    之證明力；有關魏鳳亭部分，僅有證人A10於偵查中指證，
    徐莕惠代被告交付毒品予魏鳳亭之情事，證人C1卻堅決證稱
    ，徐莕惠不曾拿毒品給魏鳳亭，也不認識魏鳳亭等語，無從
    證實A10之證述。前開公訴意旨所認被告犯罪事實，既均經
    被告否認，亦無其他積極證據足與單一證人之證述互為佐證
    ，使其證明力達於無合理懷疑之程度，揆諸前開說明，自屬
    不能證明，本應諭知無罪之判決。惟公訴意旨認此部分與被
    告經本院論罪科刑之販賣第一、二級毒品犯行間係連續犯之
    裁判上一罪關係，爰不另為無罪之諭知。
據上論斷，應依刑事訴訟法第369條第1項前段、第364條、第299
條第1項前段、毒品危害防制條例第4條第1項、第19條第1項，刑
法第2條第1項前段、第11條、第47條、第59條、第28條、第55條
，修正前刑法第56條，判決如主文。
本案經檢察官甲○○到庭執行職務。
中　　華　　民　　國　　96　　年　　12　　月　　6 　　日
            刑事第六庭　審判長法　官　李　文　雄
                              法　官　張  恩　賜
                              法　官　邱　顯　祥
上列正本證明與原本無異。
如不服本判決應於收受送達後十日內向本院提出上訴書狀，其未
敘述上訴之理由者並得於提起上訴後十日內向本院補提理由書（
均須按他造當事人之人數附繕本）。
                              書記官  陳　桂   芬
中　　華　　民　　國　　96　　年　　12　　月　　6  　日
附表一：
┌─┬───┬───┬───┬────┬───┬───┐
│編│對象  │時間  │地點  │聯絡及交│交易毒│備註　│
│號│      │　    │　    │易方式  │品種類│　    │
│  │      │　　　│　　　│  　　　│、數量│　　　│
│  │      │  　  │  　  │　　　　│及金額│  　  │
│  │      │      │      │        │（新台│      │
│  │      │      │      │        │幣）  │      │
├─┼───┼───┼───┼────┼───┼───┤
│1 │陳郁茹│91年5 │被告住│陳郁茹以│海洛因│      │
│  │      │月下旬│處騎樓│00000000│1包，1│      │
│  │      │某日晚│      │57號電話│千元  │      │
│  │      │上7、8│      │聯絡被告│      │      │
│  │      │時許  │      │後，自行│      │      │
│  │      │      │      │前往與被│      │      │
│  │      │      │      │告交易  │      │      │
│  │      ├───┼───┼────┼───┼───┤
│  │      │91年6 │同  上│陳郁茹以│同  上│      │
│  │      │月中旬│      │頭份鎮斗│      │      │
│  │      │某日晚│      │煥坪全家│      │      │
│  │      │上7、8│      │便利商店│      │      │
│  │      │時許  │      │前公用電│      │      │
│  │      │      │      │話聯絡被│      │      │
│  │      │      │      │告後，自│      │      │
│  │      │      │      │行前往交│      │      │
│  │      │      │      │易      │      │      │
│  │      ├───┼───┼────┼───┼───┤
│  │      │91年7 │同  上│陳郁茹以│海洛因│      │
│  │      │月中旬│      │某處公用│1包，2│      │
│  │      │某日下│      │電話聯絡│千元（│      │
│  │      │午3、4│      │被告後，│陳郁茹│      │
│  │      │時許  │      │自行前往│以金戒│      │
│  │      │      │      │交易    │指1只 │      │
│  │      │      │      │        │抵價金│      │
│  │      │      │      │        │）    │      │
│  │      ├───┼───┼────┼───┼───┤
│  │      │91年8 │同  上│同    上│海洛因│      │
│  │      │月初某│      │        │1包，1│      │
│  │      │日上午│      │        │千元  │      │
│  │      │10時許│      │        │      │      │
│  │      ├───┼───┼────┼───┼───┤
│  │      │91年8 │被告住│陳郁茹以│同  上│      │
│  │      │月底某│處2樓 │00000000│      │      │
│  │      │日晚上│房間  │36號電話│      │      │
│  │      │7、8時│      │聯絡被告│      │      │
│  │      │許    │      │後，自行│      │      │
│  │      │      │      │前往交易│      │      │
├─┼───┼───┼───┼────┼───┼───┤
│2 │王箕盛│91年5 │苗栗縣│由陳郁茹│海洛因│經陳郁│
│  │      │月28日│頭份鎮│聯絡被告│1 包，│茹介紹│
│　│　　　│6 、7 │興隆路│後，王箕│3000元│而向被│
│　│　　　│時許  │某雜貨│盛駕車搭│　    │告購買│
│　│　　　│      │店前  │載陳郁茹│      │　    │
│  │      │      │      │前往與被│      │      │
│  │      │      │      │告交易  │      │      │
│　│　　　├───┼───┼────┼───┼───┤
│　│　　　│91年6 │同上雜│王箕盛以│海洛因│　　　│
│　│　　　│月初某│貨店前│00000000│1 包，│  　  │
│　│　　　│日6 時│　　  │56號行動│3000元│　　　│
│　│　　　│許    │　　  │電話撥打│　    │  　  │
│　│　　　│　　　│　　　│被告之09│　　　│　　　│
│　│　　　│　　　│  　  │00000000│　　　│  　  │
│　│　　　│  　  │  　  │或092640│　　　│　　　│
│　│　　　│  　  │　　　│4617號行│      │  　  │
│　│　　　│　　　│  　  │動電話約│      │　　　│
│  │      │      │      │出交易  │      │      │
│  │      ├───┼───┼────┼───┼───┤
│  │      │91年6 │同上雜│同上    │海洛因│王箕盛│
│  │      │月上旬│貨店前│　　　  │1 包，│欠1000│
│  │      │某日6 │　　　│        │3000元│元　  │
│  │      │、7 時│  　  │        │      │　　　│
│  │      │許    │      │        │      │      │
│  │      ├───┼───┼────┼───┼───┤
│  │      │91年6 │被告上│同上    │海洛因│王箕盛│
│  │      │月中旬│址住處│        │1 包，│償還前│
│  │      │某日8 │2 樓房│        │5000元│欠之  │
│  │      │、9 時│間    │        │      │1000元│
│  │      │許    │　    │        │      │　    │
│  │      ├───┼───┼────┼───┼───┤
│  │      │自91年│被告上│同上    │買海洛│王箕盛│
│  │      │6 月中│址住處│　　　　│因16次│曾以其│
│  │      │旬某日│2 樓房│　　　　│，15次│所有之│
│  │      │起至同│間或樓│  　    │為2000│MOTORO│
│  │      │年9 月│下    │  　　　│元，最│LA-V36│
│  │      │2 日9 │　    │        │後一次│88型行│
│  │      │時許止│　　　│        │1500元│動電話│
│  │      │      │  　  │        │（所得│抵作部│
│  │      │      │      │        │共3萬 │分毒品│
│  │      │      │      │        │1500元│交易金│
│  │      │      │      │        │）    │額    │
├─┼───┼───┼───┼────┼───┼───┤
│3 │張國巡│自91年│被告上│張國巡以│買海洛│張國巡│
│　│　　　│9月間 │址住處│00000000│因10次│曾以汽│
│　│　　　│某日起│2樓房 │02號行動│，每次│車音響│
│　│　　　│至92年│間或樓│電話撥打│2000元│、車用│
│　│　　　│5月間 │下    │被告之09│；買由│VCD 螢│
│　│　　　│某日止│　    │00000000│基安非│幕、電│
│　│　　　│      │　　　│號行動電│他命4 │腦等物│
│　│　　　│　　　│  　  │話後，被│次，每│做為購│
│　│　　　│  　  │  　  │告或自住│次1000│買毒品│
│　│　　　│　　　│　　　│處2 樓以│元（海│之價金│
│　│　　　│  　  │  　  │釣竿釣放│洛因所│，電腦│
│　│　　　│  　  │  　  │毒品至樓│得共2 │可換得│
│　│　　　│　　　│　　　│下，或讓│萬元；│1000至│
│　│　　　│  　  │  　  │張國巡進│甲基安│2000元│
│　│　　　│  　  │  　  │入其住處│非他命│之甲基│
│　│　　　│　　　│　　　│2 樓房間│所得共│安非他│
│  │      │  　  │  　  │交易，或│4000  │命，車│
│  │      │  　  │  　  │由徐莕惠│元）其│用VC D│
│  │      │　　　│　　　│攜帶毒品│中4次 │螢幕及│
│  │      │  　  │  　  │下樓交易│同時買│汽車音│
│  │      │  　  │  　  │        │海洛因│響可換│
│  │      │　　　│　　　│        │及甲基│得4000│
│  │      │  　  │  　  │        │安非他│元之海│
│  │      │  　  │  　  │        │命    │洛因或│
│  │      │      │　　　│        │　    │甲基安│
│  │      │      │      │        │　    │非他命│
├─┼───┼───┼───┼────┼───┼───┤
│4 │徐恩華│自91年│被告上│徐恩華以│每3 天│　　　│
│　│　　　│間11月│址住處│行動電話│至少購│  　  │
│　│　　　│中旬某│2 樓房│撥打徐莕│買1 次│　　　│
│　│　　　│日起至│間或樓│惠提供被│海洛因│  　  │
│  │      │92年5 │下    │告使用之│，每次│      │
│  │      │月中旬│      │00000000│1 包，│      │
│  │      │某日止│　　　│62號行動│各1000│      │
│  │      │      │      │電話聯絡│元    │　　　│
│　│　　　│      │      │被告後，│（以6 │  　  │
│　│　　　│      │      │騎機車或│個月期│　　　│
│　│　　　│      │  　  │腳踏車前│間計算│  　  │
│　│　　　│      │  　  │往被告住│，共購│　　　│
│　│　　　│      │　　　│處，被告│買60次│  　  │
│　│　　　│      │  　  │或自2 樓│，所得│　　　│
│　│　　　│      │  　  │以釣竿釣│共6 萬│  　  │
│　│　　　│      │　　　│放毒品至│元）  │      │
│　│　　　│      │  　  │樓下，或│　    │　　　│
│  │      │      │  　  │讓徐恩華│　　　│  　  │
│  │      │      │　　　│進入2 樓│      │　　　│
│　│　　　│      │  　  │房間交易│      │  　  │
│　│　　　│      │  　  │；92年3 │　　　│　　　│
│　│　　　│      │      │月至5 月│　　　│  　  │
│  │      │      │      │間有5、6│　　　│      │
│  │      │      │      │次由徐莕│　　　│      │
│  │      │      │      │惠攜帶毒│　　　│      │
│  │      │      │      │品下樓交│      │      │
│  │      │      │      │易      │      │      │
├─┼───┼───┼───┼────┼───┼───┤
│5 │陳永寰│92年4 │被告上│陳永寰以│3 次均│　　　│
│  │      │月間某│址住處│行動電話│買海洛│  　  │
│  │      │日16、│旁空地│與被告聯│因1 包│　　　│
│　│　　　│17時許│      │絡（號碼│，各  │  　  │
│　│　　　├───┼───┤均不詳）│1000元│　　　│
│　│　　　│92年4 │被告上│後，由徐│（所得│  　  │
│　│　　　│月底某│址住處│莕惠攜帶│共3000│　　　│
│  │      │日16、│2 樓房│毒品至被│元）  │  　  │
│  │      │17時許│間　  │告住處旁│　    │　　　│
│　│　　　├───┤  　  │空地交易│　    │  　  │
│  │      │92年5 │　　　│，或下樓│　　　│　　　│
│  │      │月初某│  　  │開門讓陳│　　　│  　  │
│  │      │日16、│  　  │永寰進入│　　　│　　　│
│  │      │17時許│　　　│2 樓房間│　　　│  　  │
│  │      │      │      │內交易  │      │      │
├─┼───┼───┼───┼────┼───┼───┤
│6 │黃群凱│92年4 │被告上│黃群凱以│2 次均│　　　│
│　│      │月初某│址住處│公共電話│為海洛│  　  │
│　│　　　│日16時│旁馬路│與被告聯│因1 包│　　　│
│　│　　　│許    │邊    │絡（號碼│，各  │  　  │
│  │      ├───┤　　　│均不詳）│4000元│　　　│
│  │      │92年5 │  　  │後，駕駛│（所得│  　  │
│　│      │月初某│  　  │藍色小貨│共8000│　　　│
│  │      │日16時│　　　│車前往被│元）  │  　  │
│  │      │許    │  　  │告住處，│      │　　　│
│  │      │      │      │由徐莕惠│　    │      │
│  │      │      │      │攜帶毒品│　    │      │
│  │      │      │      │至馬路邊│　    │      │
│  │      │      │      │交易    │      │      │
├─┴───┴───┴───┴────┴───┴───┤
│註：                                                │
│1.販賣海洛因所得共計142,500元                       │
│2.販賣甲基安非他命所得共計4,000元                   │
│3.上述每次販賣之海洛因及甲基安非他命重量均不詳      │
│4.販賣次數及金額之認定，於依相關證人之證述不能確定時│
│  ，基於有疑唯利被告原則，均以其最少或最低者計算    │
│5.公訴意旨雖認被告至少獲得150萬元之不法利益，惟基於 │
│  證據嚴謹原則，僅能以上述金額認定被告之販賣所得    │
└──────────────────────────┘
附表二：
1、扣案之釣竿一支
2、扣案之紅色繡花包一個
3、未扣案之門號0000000000號、0000000000號之不詳廠牌型號
   行動電話各1支
附錄條文：
毒品危害防制條例第4條第1、2項：
製造、運輸、販賣第一級毒品者，處死刑或無期徒刑；處無期徒
刑者，得併科新臺幣一千萬元以下罰金。
製造、運輸、販賣第二級毒品者，處無期徒刑或七年以上有期徒
刑，得併科新臺幣七百萬元以下罰金。
